vi: Loại nhựa tương thích: Giống ABS; Tương thích sinh học; Có thể đúc; Chứa gốm sứ; Trong suốt; Đổi màu; Bánh thưởng làm sạch răng; Dây chun; Mềm dẻo; Nhiệt độ cao; Y tế; Thịt chay; Đóng rắn nhanh; Polymer quang học tiêu chuẩn; Cứng cáp; Trong suốt; Nhạy cảm với tia cực tím; Có thể rửa nước; Khác
th: ประเภทเรซิ่นที่เข้ากันได้: คล้าย ABS; เข้ากันได้ทางชีวภาพ; หล่อได้; ผสมเซรามิก; โปร่งใส; เปลี่ยนสี; ขนมขัดฟัน; ยางยืด; ขอบยืดหยุ่น; ทนอุณหภูมิสูง; การแพทย์; เนื้อทำจากพืช; แข็งตัวเร็ว; โฟโตพอลิเมอร์มาตรฐาน; เหนียว; แบบใส; ไวต่อรังสี UV; ล้างด้วยน้ำได้; อื่นๆ
da: Kompatibel harpikstype: ABS-lignende; Biokompatibel; Støbbar; Keramikfyldt; Klar; Farveskift; Tandhygiejne; Elastik; Fleksibel; Høj temperatur; Medicinsk; Plantebaseret; Hurtig hærdning; Standard fotopolymer; Hård; Transparent; UV-sensitiv; Vandafvaskelig; Andet
ru: Совместимый тип смолы: Подобная ABS; Биосовместимая; Литьевая; С керамическим наполнителем; Полностью прозрачный; С изменением цвета; Для зубов; Резинка; Гибкий; Высокотемпературная; Медицина; На растительной основе; Быстрого отверждения; Стандартный фотополимер; Прочная; Прозрачная; Чувствительный к УФ-излучению; Водосмываемая; Другой
pt-BR: Tipo de resina compatível: Tipo ABS; Biocompatível; Fundível; Preenchido com cerâmica; Transparente; Mudança de cor; Dental; Elástico; Flexível; Alta temperatura; Medicina; À base de plantas; Cura rápida; Fotopolímero padrão; Resistente; Transparente; Sensível a UV; Lavável com água; Outro
ko: 호환 레진 유형: ABS형; 생체적합성; 주조용; 세라믹 충전; 투명; 컬러시프트; 덴탈 제품; Elastic; 유연함; 고온용; 의료; 식물 기반; 급속 경화; 표준 포토폴리머; 터프; 투명; UV 민감성; 수세성; 기타
hu: Kompatibilis gyantatípus: ABS-szerű; Biokompatibilis; Önthető; Kerámia töltésű; Átlátszó; Színváltó; Fogerősítő; Elasztikus; Flexibilis; Magas hőmérsékletű; Orvosi; Növényi alapú; Gyors keményedésű; Szabványos fotopolimer; Strapabíró; Átlátszó; UV-érzékeny; Vízzel mosható; Egyéb
fi: Yhteensopiva hartsityyppi: ABS-tyyppinen; Bioyhteensopiva; Valettava; Keramiikkatäytteinen; Läpinäkyvä; Värinvaihto; Hammashoitoherkut; Kuminauhat; Joustava; Korkean lämpötilan; Lääketiede; Kasvipohjainen; Nopea kovettuminen; Vakio fotopolymeeri; Kestävä; Läpinäkyvä; UV-herkkä; Vedellä pestävä; Muu
tr: Uyumlu reçine tipi: ABS benzeri; Biyo-uyumlu; Dökülebilir; Seramik dolgulu; Transparan; Renk değişimli; Dişleme; Lastikli Şeritler; Esnek; Yüksek sıcaklık; Medikal; Bitki bazlı; Hızlı kürlenen; Standart fotopolimer; Dayanıklı; Şeffaf; UV ışınlarına duyarlı; Su ile yıkanabilir; Diğer
ja: 対応樹脂タイプ: ABS様; 生体適合性; キャスタブル; セラミック充填; 透明; カラーシフト; 歯磨き; 伸縮素材; フレキシブル; 高温; 医療; 植物由来; 速硬化; 標準フォトポリマー; タフ; 透明; UV感光性; 水洗可能; その他
it: Tipo di resina compatibile: Simile ad ABS; Biocompatibile; Colabile; Riempito con ceramica; Trasparente; Cambio colore; Dentale; Elastico; Flessibile; Alta temperatura; Medicina; A base vegetale; Polimerizzazione rapida; Fotopolimero standard; Resistente; Trasparente; Sensibile ai raggi UV; Lavabile con acqua; Altro
el: Συμβατός τύπος ρητίνης: Τύπου ABS; Βιοσυμβατή; Χυτεύσιμη; Με κεραμική πλήρωση; Διάφανη; Αλλαγής χρώματος; Οδοντιατρική; Ελαστικό κλείσιμο; Εύκαμπτο; Υψηλής θερμοκρασίας; Ιατρικά είδη; Φυτικής προέλευσης; Ταχείας σκλήρυνσης; Τυπικό φωτοπολυμερές; Σκληρή; Διαφανές; Ευαίσθητο στην υπεριώδη ακτινοβολία; Πλενόμενη με νερό; Άλλο
zh-TW: 相容樹脂類型: 類 ABS; 生物相容; 可鑄造; 陶瓷填充; 透明; 變色; 潔牙零食; 彈性材料; 柔韌; 耐高溫; 醫療業; 植物性; 快速固化; 標準光聚合物; 韌性; 透明; 紫外線敏感; 水洗式; 其他
sl-SI: Združljiv tip smole: Podoben ABS-ju; Biokompatibilen; Za litje; S keramično polnilom; Prozorna; Barvno spreminjajoč; Za zobe; Elastika; Prilagodljiv; Visokotemperaturni; Zdravstvo; Na rastlinski osnovi; Hitro strjevanje; Standardni fotopolimer; Trden; Prozorna; UV-občutljivo; Vodno pralen; Drugo
sk-SK: Kompatibilný typ živice: Podobný ABS; Biokompatibilný; Odlievateľný; Plnený keramikou; Pätka priehľadná; Farebne premenlivý; Zubný; Elastický; Flexibilný; Vysokoteplotný; Zdravotníctvo; Rastlinné; Rýchle vytvrdenie; Štandardný fotopolymér; Pevný; Transparentný; UV-citlivý; Umývateľný vodou; Iné
hr-HR: Kompatibilna vrsta smole: Nalik ABS-u; Biokompatibilna; Za lijevanje; Punjena keramikom; Prozirno; Mijenjanje boje; Dentalna; Elastično; Fleksibilna; Visoka temperatura; Medicina; Na biljnoj bazi; Brzo očvršćavanje; Standardni fotopolimer; Čvrsta; Prozirni; Osjetljivo na UV zračenje; Periva vodom; Ostalo
fr: Type de résine compatible: Type ABS; Biocompatible; Calcinable; Chargé céramique; Clair; Changement de couleur; Dentaire; Élastiques; Flexible; Haute température; Secteur médical; À base de plantes; Polymérisation rapide; Photopolymère standard; Résistant; Transparent; Sensible aux UV; Lavable à l'eau; Autre
bg-BG: Съвместим тип смола: Подобна на ABS; Биосъвместима; За леене; Пълнена с керамика; Прозрачно; Променяща цвета; Дентален; Еластичен; Гъвкав; Високотемпературна; Медицински; Растителна основа; Бързо втвърдяване; Стандартен фотополимер; Издръжлива; Прозрачен; Ултравиолетова чувствителност; Измиваща се с вода; Други
lt-LT: Suderinamos dervos tipas: Panašus į ABS; Biologiškai suderinamas; Liejamas; Užpildytas keramika; Skaidrus; Keičiančios spalvą; Odontologinis; Elastinis; Lankstus; Aukštos temperatūros; Medicina; Augalinės kilmės; Greito kietėjimo; Standartinis fotopolimeras; Tvirtas; Permatoma; Jautrus UV spinduliams; Plaunamas vandeniu; Kita
ro-RO: Tip rășină compatibilă: Tip ABS; Biocompatibilă; Turnabilă; Umplută cu ceramică; Transparent; Schimbare de culoare; Dentiție; Elastic; Flexibil; Temperatură înaltă; Sectorul medical; Pe bază de plante; Întărire rapidă; Fotopolimer standard; Rezistentă; Transparentă; Sensibil la UV; Lavabilă cu apă; Altele
pt-PT: Tipo de resina compatível: Tipo ABS; Biocompatível; Fundível; Preenchido com cerâmica; Transparente; Mudança de cor; Para os dentes; Elástico; Flexível; Alta temperatura; Médico; À base de plantas; Cura rápida; Fotopolímero padrão; Resistente; Transparente; Sensível aos UV; Lavável com água; Outro
de: Kompatibler Harztyp: ABS-ähnlich; Biokompatibel; Gießbar; Keramikgefüllt; Transparent; Farbwechsel; Dentale Leckerlis; Elastisch; Flexibel; Hochtemperatur; Medizinischer Bereich; Auf pflanzlicher Basis; Schnellhärtend; Standard-Photopolymer; Zäh; Transparent; UV-empfindlich; Wasserlöslich; Sonstiges
nb: Kompatibel harpikstype: ABS-lignende; Biokompatibel; Støpbar; Keramikkfylt; Gjennomsiktig; Fargeskiftende; Tanngodbiter; Elastisk; Fleksibel; Høytemperatur; Medisinsk; Plantebasert; Hurtigherding; Standard fotopolymer; Seig; Gjennomsiktig; UV-sensitive; Vannvaskbar; Annet
es: Tipo de resina compatible: Tipo ABS; Biocompatible; Moldeable; Relleno cerámico; Clara; Cambio de color; Dental; Elástico; Flexible; Alta temperatura; Productos médicos; De origen vegetal; Curado rápido; Fotopolímero estándar; Resistente; Transparente; Sensible a los rayos UV; Lavable con agua; Otros
zh-CN: 兼容树脂类型: 类 ABS; 生物相容; 可铸造; 陶瓷填充; 透明; 变色; 牙齿清洁零食; 松紧带; 灵活式; 耐高温; 医疗; 植物肉; 快速固化; 标准光聚合物; 坚韧; 透明; 紫外线敏感; 可水洗; 其他
sv: Kompatibel hartstyp: ABS-liknande; Biokompatibel; Gjutbar; Keramikfylld; Genomskinlig; Färgskiftande; Dental; Elastisk; Flexibel; Högtemperatur; Sjukvård; Växtbaserad; Snabbhärdande; Standard fotopolymer; Seg; Transparent; UV-känslig; Vattentvättbar; Övrigt
cs: Kompatibilní typ pryskyřice: Podobný ABS; Bio-kompatibilní; Odlévatelný; S keramickou výplní; Průhledný; Měnící barvy; Dentální; Textilní gumy; Pružná; Vysokoteplotní; Zdravotnictví; Na rostlinné bázi; Rychle vytvrzující; Standardní fotopolymer; Houževnatý; Průhledná; Citlivé na UV záření; Omyvatelný vodou; Jiné
pl: Kompatybilny typ żywicy: Podobna do ABS; Biokompatybilna; Do odlewania; Z wypełnieniem ceramicznym; Przezroczysty; Zmieniająca kolor; Przysmaki do pielęgnacji zębów; Elastyczny; Elastyczne; Wysokotemperaturowa; Branża medyczna; Roślinny; Szybko utwardzalna; Standardowy fotopolimer; Wytrzymała; Przezroczysta; Wrażliwy na promieniowanie UV; Zmywalna wodą; Inne
en: Compatible resin type: ABS-like; Bio-compatible; Castable; Ceramic-filled; Clear; Color-shift; Dental; Elastic; Flexible; High-temperature; Medical; Plant-based; Rapid-cure; Standard photopolymer; Tough; Transparent; UV-sensitive; Water-washable; Other
nl: Compatibel harstype: ABS-achtig; Biocompatibel; Gietbaar; Keramisch gevuld; Transparant; Kleurverschuiving; Tandheelkundig; Elastiek; Flexibel; Hoge temperatuur; Medisch; Plantaardig; Snelle uitharding; Standaard fotopolymeer; Taai; Transparant; UV-gevoelig; Waterwasbaar; Andere